【裁判字號】    89,易,2841
【裁判日期】    900312
【裁判案由】    毀損
【裁判全文】
臺灣臺南地方法院刑事判決                        八十九年度易字第二八四一號
    公  訴  人  臺灣台南地方法院檢察署檢察官
    被      告  乙○○
右列被告因毀損案件，經檢察官提起公訴 (八十九年度偵字第一一五六八號 )，本院
判決如左：
    主  文
乙○○損壞他人之本票，足以生損害於他人，處拘役伍拾玖日，如易科罰金，以參佰
元折算壹日。
    事  實
一、乙○○因積欠甲○○新台幣（下同）七十八萬六千八百元，乃於民國八十八年十
    月十五日簽發同額本票一紙予甲○○收執，並約定於八十九年二月農曆春節過後
    清償，然乙○○屆期後並未清償，甲○○遂於八十九年七月二十九日，持上開本
    票至乙○○台南縣新市鄉○○街一六二號住處，要求乙○○清償或另行簽發本票
    或支票，詎乙○○取得甲○○所提示之該紙本票後，竟基於損壞本票之故意，將
    之撕毀為碎片後丟棄在地，足以生損害於甲○○之權益。
二、案經甲○○訴由臺灣台南地方法院檢察署檢察官偵查起訴。
    理  由
一、訊據被告乙○○固不否認有積欠告訴人甲○○七十八萬六千八百元及簽發同面額
    之本票予告訴人之事實，然矢口否認有何撕毀本票之犯行，辯稱：本票一直在告
    訴人手上，不知道為何會撕破，伊沒有撕毀本票云云。惟查，右揭事實迭據告訴
    人甲○○於偵、審中指訴綦詳，並有撕毀後拼湊之前揭本票影本一紙在卷可稽，
    而該紙本票係被撕毀成十五、六片之小碎片，經告訴人自行拼湊黏貼後尚缺少中
    間一部份等情，亦經本院當庭勘驗無訛，觀之該紙本票係經多次撕毀而成十五、
    六片之小碎片，該等損壞情形顯非單純拉扯之際所能致之，參核被告自承確因積
    欠告訴人前揭款項始簽發同面額之上開本票，且其上票據之權利又尚未罹於時效
    仍屬有效票據，該紙本票自為告訴人債權重要憑證，衡情告訴人當無自行撕毀之
    理，被告空言否認，顯不足採信，其罪證明確，犯行堪以認定，應予依法論科。
二、按本票為票據之一種，係屬有價證券，並非單純之文書，核被告所為，係犯刑法
    第三百五十四條之毀損物品罪，公訴意旨認應依同法第三百五十二條毀損文書罪
    處斷，尚有未洽，惟起訴事實相同，爰依法變更起訴法條，併予敘明。爰審酌被
    告品行、與被害人關係、犯罪動機、目的、手段、所生危害及犯後猶空言砌詞否
    認犯罪之態度等一切情狀，量處如主文所示之刑，並諭知易科罰金之折算標準，
    以資懲儆。
據上論斷，應依刑事訴訟法第二百九十九條第一項前段、第三百條，刑法第三百五十
四條、第四十一條第一項前段，罰金罰鍰提高標準條例第一條前段、第二條，判決如
主文。
本案經檢察官林逸梅到庭執行職務
中      華      民      國      九十      年      三      月    十二    日
  臺灣臺南地方法院刑事第二庭
                                          法  官  張  瑛  宗
右正本證明與原本無異。
如不服本判決，應於判決送達後十日內，向本院提出上訴狀。
                                          書記官  盧  立  勇
中      華      民      國      九十      年      三      月    十二    日
附錄法條：
刑法第三百五十四條
毀棄、損壞前二條以外之他人之物或致令不堪用，足以生損害於公眾或他人者，處二
年以下有期徒刑、拘役或五百元以下罰金。


司法院資訊處製作；財團法人民間司法改革基金會備份。
